# 合并抵销的问题

提问人：cpa9696 时间：2011-12-27 23:21:45
了公司购买母公司的商品，发放福利，企业这样做账 子公司；DR：管理费用 1170 CR: 银行存款 1170 母公司：DR：银行存款 1170 CR: 营业收入 1000 CR: 应交税费 170 DR：营业成本 800 CR: 存货 800 是否存在抵销的问题， 如果企业如果这样做 子公司；DR：存货 1170 CR: 银行存款 1170 DR：管理费用 1170 CR: 营业收入 1170 DR：营业成本 1170 CR: 存货 1170 母公司：DR：银行存款 1170 CR: 营业收入 1000 CR: 应交税费 170 DR：营业成本 800 CR: 存货 800 ， 这样做才存在抵销的吧

回答人：chenyiwei
这种抵消应达到的效果是：在合并报表层面，体现为合并集团以自产产品发放非货币性福利。 在母子公司各自均已按照你所述的前一种方法进行会计处理的前提下（前一种处理方法是正确的，你说的后一种方法是不恰当的），是不需要在合并报表中编制额外的抵销分录的，相当于在合并报表层面的处理效果是： 借：管理费用 1170 贷：营业收入 1000 贷：应交税费 170 借：营业成本 800贷：存货 800